【裁判字號】    99,易,415
【裁判日期】    990819
【裁判案由】    竊盜
【裁判全文】
臺灣彰化地方法院刑事判決               99年度易字第415號
公  訴  人  臺灣彰化地方法院檢察署檢察官
被      告  甲○○
上列被告因竊盜案件，經檢察官提起公訴（99年度偵字第3554號
），本院判決如下：
    主  文
甲○○犯竊盜罪，處拘役伍拾玖日，如易科罰金，以新臺幣壹仟
元折算壹日。
    犯罪事實
一、甲○○長年患有情感性精神病，曾於民國98年2 月間因竊盜
    等案件，經本院以98年度簡字第1275號判處有期徒刑2 月、
    拘役20日，如易科罰金，均以新臺幣1 千元折算1 日，緩刑
    2 年確定（第1 案）。又因竊盜案件，經本院以98年度簡字
    第1856號判處有期徒刑3 月，如易科罰金，均以新臺幣1 千
    元折算1 日確定（第2 案），復因竊盜案件，經本院以99年
    度簡字第706 號判處拘役30日確定（第3 案），前揭第1 案
    所宣告之緩刑因而撤銷，目前三案均在執行中（尚不構成累
    犯）。詎其仍不思悔改，又意圖為自己不法之所有，於99年
    3 月4 日上午11時許，前往乙○○○位於彰化縣和美鎮○○
    路23號之家庭理容店兼住處，適乙○○○正在一樓廚房用餐
    ，聞聲走出查看，甲○○表示要掏耳朵，乙○○○乃為甲○
    ○掏耳朵，甲○○繼又請乙○○○入內用餐，待乙○○○進
    入廚房後，甲○○即趁機打開上址辦公桌之抽屜，竊得蔡鎮
    棋（乙○○○之配偶）所有之皮夾1 個（內含身分證、健保
    卡、駕照各1 張），乙○○○因聽聞開抽屜之聲音而再度走
    出查看，甲○○告知其還要帶一個朋友來剪髮，隨後轉身離
    去而未再歸返。嗣乙○○○打開抽屜，發現蔡鎮祺之皮夾遭
    竊，乃報警處理。警方依乙○○○所述行竊者特徵及作案手
    法，發現與住在同鎮且近日犯下多件竊案之甲○○相似，乃
    依法定程序由乙○○○進行指認，確定嫌犯為甲○○本人而
    查獲上情。
二、案經彰化縣警察局和美分局報請臺灣彰化地方法院檢察署檢
    察官偵查起訴。
    理  由
一、證據能力部分：
(一)、證人即被害人乙○○○於偵查中向檢察官所為證述，雖係被
    告以外之人於審判外之言詞陳述，為傳聞證據，然其於偵查
    中向檢察官所為證述，既經具結，且本院審酌該等言詞陳述
    係由證人出於自由意思而陳述，又無其他證據足認該等陳述
    有何顯不可信之情事等一切情況，依刑事訴訟法第159 條之
    1 第2 項規定，認上開證人於偵訊中之證述，自得採為認定
    本件犯罪事實所憑之證據。
(二)、證人即被害人乙○○○於警詢時之證述，雖屬被告以外之人
    於審判外之言詞陳述，為傳聞證據，然經本院於審理時當庭
    直接提示而為合法之調查，被告均未於言詞辯論終結前聲明
    異議，本院復審酌該言詞陳述係由證人出於自由意思而陳述
    ，業經證人被害人乙○○○本院審理時具結證述在卷，並無
    非法取證之情況，依刑事訴訟法第159 條之5 之規定，認上
    開證人於警詢時之證述，應得採為認定本件犯罪事實所憑之
    證據。
(三)、本判決所引用之其餘證據，均為警方合法實施採證之資料，
    檢察官、被告對於證據能力均無意見，自得引為本案證據。
二、犯罪事實之認定：
    訊據被告甲○○固坦承於上述時、地前往被害人乙○○○住
    處兼店家掏耳朵，惟矢口否認有何竊盜之犯行，辯稱：伊單
    純去掏耳朵，只去過這一次，沒有偷拿任何東西云云。惟查
    ：上述被害人乙○○○失竊皮包之經過，業經被害人乙○○
    ○於警詢、偵訊及本院審理時證述在卷，有警詢筆錄（警卷
    第3 至6 頁）、偵訊筆錄（偵卷第7 頁）及本院99年7 月8
    日審理筆錄可資參佐，並有現場平面圖（警卷第8 頁）、現
    場照片2 張（警卷第9 頁）附卷足憑。衡以被害人乙○○○
    與被告並不相識又無嫌怨，應無任意攀誣被告之虞，且被害
    人乙○○○與被告在本院當庭對質時，除了有無拿取皮包一
    節兩人說法不同外，其餘事實並無爭議，顯見被害人乙○○
    ○並未指認錯誤，此外被害人乙○○○始終證稱其並無金錢
    或其他重大損失，亦無誇大或虛張事實之情，足認被害人乙
    ○○○之證詞堪以採信，被告所辯顯係事後卸責之詞，不可
    採憑。綜上，本件事證明確，被告犯行堪以認定。
三、核被告所為，係犯刑法第320 條第1 項之竊盜罪。爰審酌被
    告有多次竊盜前科，素行不佳，上揭前案於本件中雖不構成
    累犯，然此次再犯，行為誠屬不該，且矢口否認犯行，態度
    不佳，兼衡被告自述患有情感性精神病，已治療3年 ，有吳
    潮聰精神科診所診斷證明書為憑（警卷第12頁），且自述因
    經濟困難而犯罪之動機、手段、造成被害人損害程度等一切
    情狀，量處如主文所示之刑，並諭知易科罰金之折算標準，
    以資懲儆。
據上論斷，應依刑事訴訟法第299 條第1 項前段，刑法第320 條
第1 項、第41條第1 項前段，刑法施行法第1 條之1 第1 項、第
2 項前段，判決如主文。
本案經檢察官賴志盛到庭執行職務。
中    華    民    國    99    年    8     月    19    日
                  刑事第七庭     法      官 黃玉齡
以上正本證明與原本無異。
如不服本判決應於收受判決後10日內向本院提出上訴書狀，並應
敘述具體理由。其未敘述上訴理由者，應於上訴期間屆滿後20日
內向本院補提理由書（均須按他造當事人之人數附繕本），切勿
逕送上級法院。
告訴人或被害人對於判決如有不服具備理由請求檢察官上訴者，
其上訴期間之計算係以檢察官收受判決正本之日期為準。
中    華    民    國    99    年    8     月    19    日
                                 書  記  官 黃鏽金
附錄論罪科刑法條：
中華民國刑法第320條
意圖為自己或第三人不法之所有，而竊取他人之動產者，為竊
  盜罪，處5 年以下有期徒刑、拘役或5 百元以下罰金。
意圖為自己或第三人不法之利益，而竊佔他人之不動產者，依
  前項之規定處斷。
前二項之未遂犯罰之。

司法院資訊處製作；財團法人民間司法改革基金會備份。
